【裁判字號】    95,上重訴,72
【裁判日期】    950613
【裁判案由】    殺人等
【裁判全文】
臺灣高等法院花蓮分院刑事判決        95年度上重訴字第72號
上  訴  人  臺灣花蓮地方法院檢察署檢察官
上  訴  人
即  被  告  甲○○
                    現另案於花蓮監獄執行中
選任辯護人  魏辰州律師
上列上訴人等因被告殺人等案件，不服臺灣花蓮地方法院94年度
重訴字第7號中華民國95年2月23日第一審判決（起訴案號：臺灣
地方法院檢察署94年度偵緝字第 215號，移送併案案號：95年度
偵字第1號、第2號），提起上訴，本院判決如下：
    主  文
原判決撤銷。
甲○○共同未經許可，持有手槍，處有期徒刑捌年，併科罰金新
台幣貳拾萬元，罰金如易服勞役，以參佰元即新台幣玖佰元折算
壹日；扣案之奧地利ＧＬＯＣＫ廠所製26型口徑 9mm制式半自動
手槍（槍枝管制編號0000000000號）壹枝、子彈參發，及捷克Ｃ
Ｚ廠所製口徑9mm制式半自動手槍壹枝（槍枝管制編號000000000
0 號）沒收。又共同殺人，處死刑；褫奪公權終身。應執行死刑
；褫奪公權終身；扣案之奧地利ＧＬＯＣＫ廠所製26型口徑 9mm
制式半自動手槍（槍枝管制編號0000000000號）壹枝、子彈參發
，及捷克ＣＺ廠所製口徑 9mm制式半自動手槍壹枝（槍枝管制編
號0000000000號）沒收。
    事  實
一、甲○○前有殺人未遂、殺人等前科，於民國（下同）89年12
    月21日甫因殺人案件假釋出監（不構成累犯）。竟不知警惕
    ，又與其外甥黃盛華（持有槍彈部分經檢察官以曾經判決確
    定為不起訴處分）於91年間某日，在花蓮縣監理站附近，共
    同以新台幣（下同）180000元向林家榮（已於91年 3月26日
    死亡）購買奧地利ＧＬＯＣＫ廠所製26型口徑 9mm制式半自
    動手槍（槍枝管制編號0000000000號，內含6發子彈）1枝及
    捷克ＣＺ廠所製口徑9mm制式半自動手槍1枝（槍枝管制編號
    0000000000號，內含 4發子彈），而未經許可共同非法持有
    上開槍彈。
二、另於93年3月13日下午4時許，甲○○因所駕駛之車牌號碼91
    77 -FM號自小客車車輪陷入花蓮縣吉安鄉○○村○○路○段
    170 號工地前之坑洞內，而入屋要求找建商出面負責，並因
    此與正在屋內施工的簡春福發生爭執。甲○○見簡春福不肯
    告知建商為何人，竟心有不甘，以電話聯繫黃盛華（殺人部
    分業經判處有期徒刑18年確定）到場後，兩人即於同日下午
    5時許，一同至上述工地屋內2樓與簡春福再起爭執，甲○○
    並要求簡春福下樓理論，嗣由黃盛華最先下樓，甲○○及簡
    春福緊接其後，簡春福唯恐出事，尚順手持工地之木條 1根
    作為自保之用，同在工地工作之簡春福之子丁○○因不放心
    ，亦緊隨簡春福之後下樓，結果雙方走至1、2樓樓梯間轉角
    平台處，即發生拉扯扭打，甲○○竟基於殺人之故意，取出
    前所購買隨身攜帶之捷克ＣＺ廠所製口徑 9mm制式半自動手
    槍1枝（槍枝管制編號0000000000號，內含4發子彈），朝簡
    春福射擊1槍，幸經簡春福撥落掉至樓梯下之1樓地面而未果
    ，黃盛華見前述手槍遭撥落於 1樓地面後，已明知甲○○非
    法持有手槍及子彈，且所持有之槍、彈均具有殺傷力，屬於
    極易致命之武器，朝人體射擊極可能因傷及重要器官而造成
    死亡，竟當場萌生與甲○○共同殺人之犯意聯絡及行為分擔
    ，於槍枝遭撥落後，隨即迅速下樓將槍枝拾起，再遞交給尚
    在1、2樓樓梯間與簡春福扭打之甲○○，甲○○拿到槍枝之
    後，立即往簡春福之胸部射擊 1槍，致簡春福胸部中槍而當
    場倒地，甲○○復持該枝手槍作勢抵住丁○○頭部，經同在
    工地內工作之簡春福之妻丙○○當場下跪求饒，甲○○始僅
    以槍身毆打丁○○頭部後，與黃盛華分別逃離現場，簡春福
    則經丙○○跑出工地外呼救後，經路人報警並送醫急救，然
    終因心肺貫穿傷致心因性休克不治死亡。嗣因黃盛華及甲○
    ○自知犯罪經警方發覺無法逃逸，經警策動後，於93年3 月
    16日，由甲○○將前述手槍及另 2顆尚未擊發之子彈交予黃
    盛華，並指示黃盛華如何出面承擔所有犯行及罪責後，黃盛
    華立即持甲○○交付之上開手槍1枝及子彈2顆（均已因鑑定
    試射而用磬）出面投案，始查悉上情。
二、案經被害人簡春福之配偶丙○○訴由花蓮縣警察局吉安分局
    報請台灣花蓮地方法院檢察署檢察官偵查起訴及移送併案審
    理。
    理  由
壹、關於證據能力之說明
一、按被告以外之人於審判外之言詞或書面陳述，除法律有規定
    者外，不得作為證據；被告以外之人於審判外向法官所為之
    陳述，得為證據；被告以外之人於偵查中向檢察官所為之陳
    述，除顯有不可信之情況者外，得為證據，刑事訴訟法第15
    9條第1項、第159條之1第1項、第2項分別定有明文。查證人
    丙○○、丁○○、黃煌彬、黃盛華等人於警詢中所為之陳述
    ，依法應無證據能力；且嗣證人丙○○、丁○○、黃煌彬等
    ，已於原審中到庭證述，經核該等證述內容，與其等於警詢
    時所述情節並無明顯不符，亦非證明被告之犯罪事實所必要
    ，參照上開說明，上開證人等於警詢所述，自無證據能力。
    又證人丙○○、丁○○、黃煌彬及被告黃盛華，均曾於另案
    即臺灣花蓮地方法院93年度重訴字第 8號黃盛華殺人案件中
    向該案承審法官為陳述，其等於上開另案中所為陳述，依法
    均應有證據能力，合先敘明。
二、依刑事訴訟法第198條、第208條之規定，所謂鑑定乃指於刑
    事訴訟程序中為取得證據資料，而由「檢察官」或「法官」
    指定具有特別知識經驗之鑑定人、學校、機關或團體，就特
    定之事物，以其專業知識加以分析、實驗而作判斷，以為偵
    查或審判之參考。是以，不論鑑定人或鑑定機關、學校、團
    體，均應由檢察官或法官視具體個案之需要而為選任，始符
    合刑事訴訟法第198條、第208條之規範本旨，否則所為鑑定
    ，仍屬於傳聞證據。惟對於司法警察機關調查中之案件，或
    有量大或急迫之情形，為因應實務之現實需求，認為當然有
    鑑定之必要者，基於檢察一體原則，得由該管檢察長對於轄
    區內之案件，以事前概括選任鑑定人或囑託鑑定機關（團體
    ）之方式，俾便轄區內之司法警察官、司法警察對於調查中
    之此類案件，得即時送請事前已選任之鑑定人或囑託之鑑定
    機關（團體）實施鑑定，業據法務部以92年9月1日法檢字第
    0920035083號函示明確。又臺灣高等法院檢察署檢察長已概
    括選任法務部調查局、內政部警政署刑事警察局為「槍彈有
    無殺傷力之鑑定」鑑定機關，概括選任法務部調查局、內政
    部警政署刑事警察局、國防部憲兵司令部情報處刑事鑑識中
    心為「槍彈比對鑑定」鑑定機關，有臺灣高等法院檢察署檢
    察長概括選任鑑定機關名冊可按。查本件扣案之手槍、子彈
    有無殺傷力鑑定及彈痕比對鑑定，雖係由花蓮縣警察局吉安
    分局、花蓮縣警察局刑事警察大隊送請內政部警政署刑事警
    察局鑑定，然內政部警政署刑事警察局為臺灣高等法院檢察
    署檢察長概括選任之鑑定機關，已如前述，是其所為之鑑定
    結果，自得為證據。
三、復按被告之自白，非出於強暴、脅迫、利誘、詐欺、疲勞訊
    問、違法羈押或其他不正之方法，且與事實相符者，得為證
    據，刑事訴訟法第156條第1項定有明文。上訴人即被告（以
    下簡稱被告）甲○○原爭執其於94年 9月27日警詢時自白與
    黃盛華向林家榮購買槍彈之筆錄內容，經本院勘驗警詢錄影
    後，對該筆錄內容已表無意見，僅謂其製作完筆錄事後有向
    警察說槍是黃盛華買的云云，故其上開警詢之自白得採為證
    據。
貳、得心證之理由
一、非法持有槍彈部分：
（一）被告與黃盛華於91年間某日，在花蓮縣監理站附近，共同
      以180000元向林家榮購買槍彈，其中奧地利ＧＬＯＣＫ廠
      所製26型口徑9mm制式半自動手槍1枝（槍枝管制編號0000
      000000號）及 6發子彈，係警方逮捕通緝之被告時在其藏
      匿處當場查獲，另 1枝手槍於93年間黃盛華因殺人案被查
      獲等事實，業具被告於94年 9月27日警詢時自白甚詳。又
      黃盛華此部分持有槍彈犯行，經檢察官以曾經判決確定而
      為不起訴處分一節，亦有臺灣花蓮地方法院檢察署檢察官
      95年度偵字第 1號不起訴處分書在卷可按。被告嗣辯稱槍
      彈是黃盛華所買云云，自無可採
（二）又警方逮捕通緝之被告時在其藏匿處當場查獲之槍彈，經
      送鑑定結果：送鑑手槍 1枝（槍枝管制編號0000000000號
      ），認係奧地利ＧＬＯＣＫ廠所製26型口徑 9mm制式半自
      動手槍，機械性能良好，可擊發同口徑制式子彈，認具殺
      傷力；送鑑子彈6顆（於鑑驗時試射3顆），認均具殺傷力
      等情，有內政部警政署刑事警察局94年11月17日刑鑑字第
      0940149299號槍彈鑑定書1份在卷可稽（94年度偵字第355
      1號卷第6頁起）。另被告所稱93年間黃盛華因殺人案被查
      獲之槍彈，在案發現場所遺留之彈殼2顆、彈頭1顆及彈頭
      碎片2顆，及被告囑黃盛華投案時所提出之扣案槍枝1枝及
      子彈2顆，均經送驗鑑定結果認：案發現場所遺留之彈殼2
      顆，均係已擊發之口徑9mm制式彈殼，比對結果，2顆彈底
      特徵紋痕相吻合，認係由同一槍枝所擊發；彈頭 1顆，研
      判係已擊發之口徑9mm銅包衣彈頭；彈頭碎片2顆，認分係
      制式銅包衣彈頭之金屬包衣及制式銅包衣彈頭之鉛心。又
      扣案槍枝1枝及子彈2顆，經鑑定槍枝為捷克ＣＺ廠所製口
      徑9mm之制式半自動手槍，槍管內具6條右旋來福線，機械
      性能良好，可擊發同口徑制式子彈，認具殺傷力；子彈 2
      顆均係口徑 9mm制式子彈，於鑑驗時試射均具殺傷力。且
      送驗制式手槍試射後之彈殼，與上述案發現場遺留送驗的
      彈殼2顆比對結果，其彈底特徵紋痕相吻合，認係由同1枝
      槍枝所擊發等情，有內政部警政署刑事警察局93年 3月17
      日刑鑑字第0930058838號、93年3月26日刑鑑字第0930065
      011號槍彈鑑定書各1份在卷可稽（詳93年度偵字第 457號
      偵卷第48-54頁、第61-65頁）。是足認被告與黃盛華共同
      購買而非法持有之槍彈為奧地利ＧＬＯＣＫ廠所製26型口
      徑 9mm制式半自動手槍（槍枝管制編號0000000000號，內
      含 6發子彈）1枝，及捷克ＣＺ廠所製口徑9mm制式半自動
      手槍1枝（槍枝管制編號0000000000號，內含4發子彈）。
二、殺人部分：訊之被告甲○○固供承有於前揭時、地，因其車
    陷入泥地，旋撥打電話聯絡黃盛華到場，繼之2 人一同上樓
    質問被害人簡春福，嗣簡春福中槍不治死亡等情，然矢口否
    認有何共同未經許可持有手槍、子彈及殺人之犯行，辯稱：
    當日伊請簡春福等人幫忙抬車，他們不肯，伊才會聯絡黃盛
    華到場幫忙抬車，後來伊上到1、2樓樓梯平台時，即遭簡春
    福等持木棍毆打，伊被打得頭破血流，不省人事而倒在地上
    ，後來就聽到有人開槍，簡春福中彈，但伊不知道槍是誰帶
    來或誰開的，扣案之槍、彈都不是伊所有，伊也沒有開槍擊
    中簡春福等語。經查：
（一）被害人簡春福於93年 3月13日下午，因遭受由前向後之槍
      擊貫穿傷，並分別貫穿左心室及左肺下葉，而於當日下午
      5 時20分送財團法人佛教慈濟綜合醫院（下稱慈濟醫院）
      急救，然仍因心因性休克，於當日下午 6時50分不治死亡
      之事實，業經臺灣花蓮地方法院檢察署檢察官督同法醫師
      相驗，並加解剖，且製有驗斷書、相驗屍體證明書、勘驗
      筆錄可按。又經法務部法醫研究所鑑定在案，有該所93年
      4 月20日法醫理字第0930000956號函文暨所附93法醫所醫
      鑑字第0397號鑑定書各 1份附卷可稽。此外，復有相驗照
      片、解剖照片多張及慈濟醫院病歷表1份在卷可憑。
（二）而案發現場所遺留之彈殼2顆、彈頭1顆及彈頭碎片 2顆，
      及被告囑黃盛華投案時所提出之扣案槍枝1枝及子彈2顆，
      均經送驗鑑定結果認：案發現場所遺留之彈殼 2顆，均係
      已擊發之口徑9mm制式彈殼，比對結果，2顆彈底特徵紋痕
      相吻合，認係由同一槍枝所擊發；彈頭 1顆，研判係已擊
      發之口徑9mm銅包衣彈頭；彈頭碎片2顆，認分係制式銅包
      衣彈頭之金屬包衣及制式銅包衣彈頭之鉛心。又扣案槍枝
      1枝及子彈2顆，經鑑定槍枝為捷克ＣＺ廠所製口徑 9mm之
      制式半自動手槍，槍管內具 6條右旋來福線，機械性能良
      好，可擊發同口徑制式子彈，認具殺傷力；子彈 2顆均係
      口徑 9mm制式子彈，於鑑驗時試射均具殺傷力。且送驗制
      式手槍試射後之彈殼，與上述案發現場遺留送驗的彈殼 2
      顆比對結果，其彈底特徵紋痕相吻合，認係由同 1枝槍枝
      所擊發等情，有內政部警政署刑事警察局93年 3月17日刑
      鑑字第0930058838號、93年 3月26日刑鑑字第0930065011
      號槍彈鑑定書各1份在卷可稽（詳93年度偵字第457號偵卷
      第48-54頁、第61-65頁）。此外，並有被告囑託黃盛華投
      案時所繳交之制式手槍 1枝扣案可資佐證，足徵扣案之手
      槍確為槍殺被害人簡春福致死之槍枝無訛。
（三）又本案係因被告所駕車輛陷入工地前坑洞，要求找建商理
      論未果，而與簡春福發生爭執後，再與黃盛華同至工地內
      找簡春福爭執並發生肢體衝突後，被告即取出預藏之槍枝
      開槍擊發，惟第1槍遭簡春福撥落而未擊中，黃盛華旋至1
      樓撿起槍枝再遞交給被告以擊發第2槍，簡春福即在第2聲
      槍聲之後，中彈身亡，且被告與黃盛華於簡春福倒地後即
      分別離開案發現場之事實，業據目擊證人即被害人之子丁
      ○○、被害人之妻丙○○分別於偵訊、臺灣花蓮地方法院
      93年度重訴字第 8號黃盛華殺人案件及原審具結證述綦詳
      （第457號偵卷40至44頁、93年度重訴字第8號卷106至116
      頁、116至121頁、原審卷第83至85頁、第86至88頁）。核
      與證人即同在工地工作之黃煌彬於偵訊、臺灣花蓮地方法
      院93年度重訴字第 8號黃盛華殺人案件及原審所證述之被
      告與簡春福發生衝突過程大致相符（見第457號偵卷79 至
      80頁、93年度重訴字第 8號卷121至127頁、原審卷第80至
      82頁）。至證人黃煌彬雖證稱其所見係黃盛華拿槍云云，
      惟此與證人丁○○、丙○○迭次證述之持槍及開槍之人確
      為被告甲○○等情不符，況依證人黃煌彬於偵訊及另案黃
      盛華殺人案件中證稱：伊看見黃盛華在 2樓樓梯轉角平台
      處背對著伊抱著1個人，右手還拿著1把手槍，伊返身跑回
      3樓，回3樓時就聽到 2聲槍聲等語觀之，黃煌彬既稱黃盛
      華是背對著他，又如何能確認黃盛華手中所持之物為槍？
      且其於原審復自承：伊於看到槍後，即轉身跑向 3樓，伊
      只有聽到 2聲槍聲，但後來樓下發生的事情伊都沒有看到
      等語（原審卷第80至81頁），足見證人黃煌彬雖有目擊本
      件槍擊案之部分情形並據實陳述，惟於緊急情境中並未看
      清持槍及開槍者究為何人，且受之後所聽聞槍聲之誤導有
      所誤認，是關於實際持槍及開槍者之證述，應以證人丙○
      ○、丁○○前開所述係屬真實，證人黃煌彬此部分之證詞
      ，與事實不符，自無從採為被告有利之認定。
（四）被告雖辯稱：伊沒有持扣案之槍、彈並開槍擊中簡春福，
      黃盛華於另案審理中陳稱槍、彈是伊所有，交給他去投案
      的，並非實在云云。惟目擊證人丙○○、丁○○已證述案
      發經過為：當時黃盛華最先下樓，被告及簡春福緊接其後
      ，丁○○亦緊隨簡春福之後下樓，雙方在走至1、2樓樓梯
      間轉角平台處就發生拉扯扭打，被告取槍朝簡春福射擊 1
      槍，經簡春福撥落掉至樓梯下之 1樓地面，黃盛華隨即迅
      速下樓將槍枝拾起，再遞交給尚在1、2樓樓梯平台處之被
      告，被告拿到槍枝後，立即往簡春福之胸部射擊 1槍，嗣
      被告又持槍枝抵住丁○○之頭部，因丙○○下跪苦苦哀求
      ，被告才僅以槍柄毆打丁○○頭部後，與黃盛華分別離開
      現場等情明確。至證人黃盛華於原審雖證稱：當日是伊帶
      槍去現場，後來也是伊開槍的云云，惟黃盛華已於其本身
      已判決確定之殺人案件中屢次向承審法官陳述：當日扣案
      的槍枝並不是伊帶到現場的，槍是甲○○所有的，後來是
      甲○○在吉安火車站將槍交給伊要伊出面投案，希望伊能
      夠擔罪承認帶槍及開槍等情在卷（93年度重訴字第 8號卷
      第43頁、第57至58頁、第130至132頁），核與上開目擊證
      人丙○○、丁○○所證述之案發情節相符，堪認本案扣案
      之槍、彈確係被告所有並持以槍擊簡春福，至臻灼燃。是
      足認證人黃盛華在原審之證言，係其本身案件確定後迴護
      被告之詞；與被告上開辯解，顯係事後畏罪卸責之詞，均
      無可採。
（五）再本件事證已明，被告請求將其案發時所穿著之衣服、現
      場血跡送請血跡鑑定，以證明其當時有遭受簡春福毆打甚
      為嚴重云云，惟上開衣物、現場血跡於案發時並未立即扣
      案，而案發時距今已相隔久遠，其保存狀態是否有遭外力
      介入污染，並無從得知。況縱認上開衣物確沾有被告之血
      跡及現場血跡為被告所有，亦無法據此推論被告並無開槍
      之事實。又被告聲請傳喚證人黃德智，惟黃德智僅係居住
      於案發現場對面之鄰居，並未親眼目擊本案槍擊經過，觀
      之其於警詢中之陳述至明（警A6卷第25至27頁），自無傳
      喚之必要。是上開調查證據之聲請，核均無必要，應予駁
      回，附此敘明。
三、綜上所述，本件事證明確，被告前揭未經許可持有槍彈及殺
    人之犯行，均堪認定。
四、按被告行為後，槍砲彈藥刀械管制條例雖於94年 1月26日修
    正公布，並於同年月28日生效，惟同條例第7條第4項、第12
    條第 4項並未修訂，是應逕予適用修正後之新法對被告論科
    。又按未經許可，無故持有槍、彈罪，其持有之繼續，為行
    為之繼續，至持有行為終了時，均論為一罪，不得割裂；若
    持有之後，以之犯他罪，兩罪間之關係如何，端視開始持有
    之原因為斷，如早已非法持有槍、彈，後另起意犯罪；或意
    圖犯甲罪而持有槍、彈，卻持以犯乙罪，均應以數罪併罰論
    處；必因意圖犯某罪而持有槍、彈，嗣後果持之以犯該罪，
    兩罪間始有牽連犯之適用（最高法院90年度台上字第3270號
    95年度台上字第 551號判決參照）。核被告所為，係犯槍砲
    彈藥刀械管制條例第7條第4項前段之未經許可持有手槍罪、
    同條例第12條第4項之未經許可持有子彈罪，及刑法第271條
    第 1項之殺人罪。被告與黃盛華間就上開犯行，互有犯意之
    聯絡及行為之分擔，皆為共同正犯。檢察官已就被告持有槍
    彈事實起訴，移送併案審理部分自為起訴效力所及，本院自
    應併予審判。而被告以一持有行為，同時持有上開手槍、子
    彈，同時觸犯數罪名，為想像競合犯，應依刑法第55條之規
    定，從一重之未經許可持有手槍罪處斷。因被告早已持有槍
    彈，嗣另臨時起意殺人，其所犯未經許可持有手槍罪及殺人
    罪，應分論併罰。原審對被告論罪科刑固非無見，惟未詳加
    認定被告持有槍彈犯行之事實，又誤認被告所犯未經許可持
    有手槍與殺人 2罪間，有方法、結果之牽連關係，為牽連犯
    ，而從一重之殺人罪處斷，均有未當。被告上訴否認犯罪，
    並無理由；惟檢察官上訴指摘原判決未洽，則有理由，應予
    撤銷改判。爰審酌被告前有殺人未遂、殺人等前科，素行不
    良，其前殺人案件並經判處有期徒刑20年，有臺灣高等法院
    被告前案紀錄表及臺灣花蓮地方法院檢察署刑案資料查註紀
    錄表各 1份在卷可稽。其竟於假釋期間，又購買槍彈，及僅
    因細故即夥同黃盛華在被害人妻小面前，開槍擊殺首次見面
    之被害人，惡性甚鉅。在犯後一再飾詞狡卸，態度不佳，亦
    未與被害人家屬達成民事和解並予賠償，顯然並無悔過之意
    。顯見拘禁身體之自由刑，並未能讓被告有所警惕，而無法
    對被告有教化功能。再衡量被告殘酷行徑，及檢察官亦具體
    求處死刑，實有將其與社會永久隔離之必要，故量處如主文
    第 2項所示之刑，並就未經許可持有手槍罪之罰金諭知易服
    勞役之折算標準，及定其應執行刑。再被告所犯殺人罪既經
    宣告死刑，應依刑法第37條第 1項之規定，併予宣告褫奪公
    權終身。扣案之奧地利ＧＬＯＣＫ廠所製26型口徑 9mm制式
    半自動手槍（槍枝管制編號0000000000號）1枝、子彈3發，
    及捷克ＣＺ廠所製口徑9mm制式半自動手槍1枝（槍枝管制編
    號0000000000號），係屬違禁物，應依刑法第38條第1項第1
    款之規定，宣告沒收；至另外之子彈3發及2發，均於鑑驗時
    經試射而用磬，有前揭槍彈鑑定書在卷可稽，既已失其違禁
    物之性質，爰不為沒收之諭知，附此敘明。
參、被告以槍身毆打丁○○頭部之事實，業經檢察官在起訴書之
    犯罪事實欄中提及，被害人丁○○因之受有傷害（本院卷第
    57頁），並有對之提起告訴（見吉安分局警卷第18頁），然
    因原審並未就被告傷害犯行審判，本院即無從就此部分加以
    審理。另證人黃盛華在原審具結後之證言，本院認係其本身
    案件確定後迴護被告之詞，是否構成偽證罪，應由檢察官依
    法處理，均併此敘明。
據上論斷，應依刑事訴訟法第369條第1項前段、第364條、第299
條第1項前段，槍砲彈藥刀械管制條例第7條第4項、第12條第4項
，刑法第2條第1項前段、第11條前段、第28條、第271條第1項、
第55條、第37條第1項、第38條第1項第1款、第51條第2款，罰金
罰鍰提高標準條例第 2條，現行法規所定貨幣單位折算新台幣條
例第2條，判決如主文。
本案經檢察官乙○○到庭執行職務。
中    華    民    國    95    年    6     月    13    日
                        審判長法  官  何方興
                              法  官  蔡勝雄
                              法  官  林德盛
以上正本證明與原本無異。
如不服本判決，應於送達後10日內，向本院提出上訴狀。其未敘
述理由者，並應於提出上訴狀後10日內向本院補提理由狀 (須附
繕本)。
                              書記官  劉妙娘
中    華    民    國    95    年    6     月    13    日
附錄本判決論罪之法律條文：
刑法第271條第1項：
殺人者，處死刑、無期徒刑或10年以上有期徒刑。
槍砲彈藥刀械管制條例第7條第4項：
未經許可，持有、寄藏或意圖販賣而陳列第1項所列槍砲、彈藥
者，處5年以上有期徒刑，併科新臺幣1,000萬元以下罰金。
槍砲彈藥刀械管制條例第12條第4項：
未經許可，持有、寄藏或意圖販賣而陳列子彈者，處5年以下有
期徒刑，併科新台幣300萬元以下罰金。


司法院資訊處製作；財團法人民間司法改革基金會備份。
